臺灣嘉義地方法院刑事判決　　　　　　94年度交簡上字第32號
　　上　訴　人
　　即　被　告　甲○○　男　4.
上列上訴人因過失傷害案件，不服本院嘉義簡易庭中華民國94年
4月29日94年度嘉交簡字第253號第一審判決（聲請簡易判決處刑
書案號：臺灣嘉義地方法院檢察署94年度偵字第200號），提起
上訴，本院管轄之第二審合議庭判決如下：
    主  文
上訴駁回。
甲○○緩刑貳年。
    事  實
一、甲○○前為雲林縣虎尾鎮文瑞鋁業有限公司之職員，其職務
    包含駕車送貨，為從事駕駛業務之人，在民國93年12月11
    日上午，於飲酒後呼氣中酒精濃度達每公升0.29毫克之情形
    下，猶駕駛車牌號碼TN-6830號自用小貨車送貨前往嘉義縣
    六腳鄉客戶處，回程自嘉義縣台19號省道，由南往北行駛，
    於同日上午10時50分許，行經該省道69公里即嘉義縣六腳鄉
    ○○村村○道路與該省道之設有燈號管制之交岔路口時，本
    應注意遵守汽車駕駛人飲用酒類，呼氣中酒精濃度超過0.25
    毫克或血液中酒精濃度超過百分之0.05以上者，不得駕車；
    行經有燈號管制之交岔路口時，應遵守燈光號誌之指示，車
    輛面對圓形紅燈表示不得超越停止線或進入路口及汽車駕駛
    人應注意車前狀況，隨時採取必要之安全措施，而依當時天
    候晴、日間自然光線、路面乾燥、無缺陷、無障礙物、視距
    良好，又無不能注意之情形，竟疏未注意遵守上開規定，酒
    後駕車，闖越紅燈進入該交岔路口，適有蘇育霆（86年2 月
    7日生）騎乘腳踏車自嘉義縣六腳鄉○○村村○道路由東往
    西進入上開交岔路口，甲○○所駕駛之自小貨車因而撞及蘇
    育霆所騎乘之腳踏車，蘇育霆因而人、車倒地，受有頭部外
    傷、左臉擦傷、左膝擦傷、左肩擦傷之傷害。甲○○則於肇
    事後，在未經有偵查犯罪職權之機關或公務員發覺為犯人前
    ，向到場處理之嘉義縣警察局朴子分局交通組警員黃啟瑞自
    首，即陳稱其為肇事者及肇事經過，並願接受裁判。
二、案經蘇育霆之法定代理人乙○○訴由嘉義縣警察局朴子分局
    報告臺灣嘉義地方法院檢察署檢察官偵查聲請以簡易判決處
    刑。
    理  由
一、訊據被告甲○○於本院審理時對於上揭犯行，供承不諱（見
    本審卷第23頁），並經被害人蘇育霆之法定代理人乙○○指
    訴甚詳（見警卷第4-5頁），復有卷附酒精測試紀錄表一份
    、道路交通事故調查報告表一份、道路交通事故現場圖一份
    、現場照片11張可查（警卷第9-17頁）。又告訴人因本件車
    禍受有左臉擦傷、左膝擦傷及左肩擦傷等傷害，除據被告坦
    承及告訴人指訴在卷外，並有診斷證明書一份在卷可佐（見
    警卷第8頁）。按汽車駕駛人飲用酒類，呼氣中酒精濃度超
    過0.25毫克或血液中酒精濃度超過百分之0.05以上者，不得
    駕車；行經有燈號管制之交岔路口時，應遵守燈光號誌之指
    示，車輛面對圓形紅燈表示不得超越停止線或進入路口及汽
    車駕駛人應注意車前狀況，隨時採取必要之安全措施，此道
    路交通安全規則第一百十四條第一項第二款、第一百零二條
    第一款、第九十四條第三項及道路交通標誌標線號誌設置規
    則第二百零六條第五款分別定有明文。被告係考領有汽車駕
    駛執照之人，對於上述交通規則應知之甚稔，且為其應注意
    並能注意之事項，且當時情況天候晴、日間自然光線、路面
    狀態乾燥、無缺陷、無障礙物、視距良好等情形，業據上開
    道路交通事故調查報告表註記明確，依當時情況並無使被告
    不能注意之情事，乃其能注意而疏未注意，竟未遵守前開規
    定，酒後駕車、闖紅燈通過前開交岔路口，且未注意被害人
    騎乘腳踏車亦行經該交岔路口之車前狀況，未採取必要之安
    全措施，因而撞及被害人之腳踏車，其有過失至明。又被害
    人因本件車禍受有上開傷害，已如前述，足見被告之過失行
    為與被害人之傷害間確有相當之因果關係。
    本件事證明確，被告犯行可以認定，自應依法論罪科刑。
二、查被告於本件車禍發生時，係雲林縣虎尾鎮文瑞鋁業有限公
    司之員工，其職務包含駕車送貨，為從事駕駛業務之人，本
    件車禍係發生於其送貨前往嘉義縣六腳鄉之回程途中，此為
    被告所自承（見本審卷第26頁），足見被告為從事駕駛業務
    之人，故核被告所為，係犯刑法第284條第2項之業務過失傷
    害罪。公訴意旨未斟酌於此，認被告涉犯同法第284條第1項
    前段之過失傷害罪，尚有未洽，惟其基本事實同一，本院自
    應予審理，並變更其起訴法條（原審漏未引用刑事訴訟法第
    300條，應予補充）。又被告酒醉駕車，因而致人受傷，就
    業務過失傷害罪部分，應依道路交通管理處罰條例第86條第
    1項之規定，加重其刑至二分之一。又被告於本件車禍發生
    後，未為有偵查犯罪職權之機關或公務員察覺犯人前，即向
    到場處理之嘉義縣警察局朴子分局交通組警員黃啟瑞坦承肇
    事，自首接受裁判，有該警員所制作之報告書一份在卷可按
    （見警卷第21頁），應依刑法第62條前段規定減輕其刑，並
    先加後減之。原審以被告上述業務過失傷害犯行，事證明確
    ，以簡易判決判處被告有期徒刑肆月，如易科罰金以300元
    折算1日，經核其認事用法及量刑均屬妥適，上訴人上訴意
    旨指摘原審量刑過重，並無理由，應予駁回。另查被告未曾
    受有期徒刑以上刑之宣告，有臺灣嘉義地方法院檢察署刑案
    資料查註紀錄表、臺灣高等法院被告全國前案紀錄表一份附
    卷可參，被告事後坦認犯行，深表悔悟，且被告於本院審理
    時業已與告訴人即被害人之父乙○○達成和解，賠償新臺幣
    8萬元，有嘉義縣北港鎮調解委員會調解書影本一份在卷可
    查（見本審卷第5頁），被告經此之偵查審判，當知所警惕
    ，信無再犯之虞，且被告尚有一輕微智障之子郭義宏、輕微
    肢障之兄郭安心賴其扶養，家庭經濟狀況不佳，有戶籍謄本
    一份、中華民國身心障礙手冊、殘障手冊影本各一份在卷可
    查（見本審卷第5、7-11頁），本院因認其所宣告之刑，以
    暫不執行為適當，並予宣告緩刑二年，以啟自新。
據上論結，應依刑事訴訟法第455條之1第1項、第3項、第368 條
，刑法第74條第1款，判決如主文。
本案經檢察官周欣潔到庭執行職務。
中　　華　　民　　國　　94　　年　　6 　　月　　30　　日
                          刑事第一庭
                             審判長  法  官  許進國
                                     法  官  游悅晨
                                     法  官  林坤志
上列正本證明與原本無異。
本件不得上訴。
中　　華　　民　　國　　94　　年　　6 　　月　　30　　日
                                     書記官  黃意雯
